臺灣高等法院高雄分院刑事判決　　　　100年度上易字第941號
上　訴　人
即　被　告　吳岳霖
上列上訴人因竊盜案件，不服臺灣高雄地方法院100 年度易字第
798 號中華民國100 年7 月29日第一審判決（起訴案號：臺灣高
雄地方法院檢察署99年度偵字第35027 號、35070 號、35577 號
、33333 號），提起上訴，本院判決如下：
     主  文
上訴駁回。
     理  由
一、按「不服地方法院之第一審判決而上訴者，應向管轄第二審
    之高等法院為之。上訴書狀應敘述具體理由。上訴書狀未敘
    述上訴理由者，應於上訴期間屆滿後20日內補提理由書於原
    審法院。逾期未補提者，原審法院應定期間先命補正」、「
    第二審法院認為上訴書狀未敘述理由或上訴有第362 條前段
    之情形，應以判決駁回之。但其情形可以補正而未經原審法
    院命其補正者，審判長應定期間先命補正」，民國96年7 月
    4 日修正公布、同年月6 日施行之刑事訴訟法第361 條、第
    367 條分別定有明文。職是，不服地方法院之第一審判決而
    上訴者，其上訴書狀應敘述具體理由，至於上訴理由是否具
    體，係屬第二審法院審查範圍，則不在命補正之列，此參照
    上開條文之修正理由自明。
二、再所稱具體理由，係指須就不服之判決為具體之指摘而言，
    如僅泛稱原判決認事用法不當或採證違法、判決不公等，均
    非具體理由（法院辦理刑事訴訟案件應行注意事項第162 點
    參照）。復按「所謂具體理由，必係依據卷內既有訴訟資料
    或提出新事證，指摘或表明第一審判決有何採證、認事、用
    法或量刑等足以影響判決本旨之不當或違法，而構成應予撤
    銷之具體事由，始克當之（例如：依憑證據法則具體指出所
    採證據何以不具證據能力，或依憑卷證資料，明確指出所為
    證據證明力之判斷如何違背經驗、論理法則）；倘僅泛言原
    判決認定事實錯誤、違背法令、量刑失之過重或輕縱，而未
    依上揭意旨指出具體事由，或形式上雖已指出具體事由，然
    該事由縱使屬實，亦不足以認為原判決有何不當或違法者（
    例如：對不具有調查必要性之證據，法院未依聲請調查亦未
    說明理由，或援用證據不當，但除去該證據仍應為同一事實
    之認定），皆難謂係具體理由，俾與第二審上訴制度旨在請
    求第二審法院撤銷、變更第一審不當或違法之判決，以實現
    個案救濟之立法目的相契合，並節制濫行上訴」（最高法院
    97年度台上字第892 號判決意旨參照）。是如上訴理由書狀
    並未依據卷內訴訟資料，具體指摘原判決認事用法有何違法
    或不當之情形，即屬上訴未敘述具體理由。又上訴書狀未敘
    述具體理由者，其上訴即屬於刑事訴訟法第362 條前段所定
    「上訴不合法律上之程式」之情形，第二審法院自應依同法
    第367 條之規定，以判決駁回之。
三、本件上訴人即被告吳岳霖因犯踰越安全設備竊盜2 罪，均累
    犯，各處有期徒刑9 月；又犯踰越牆垣、毀越安全設備竊盜
    1 罪，累犯，處有期徒刑捌月；又犯竊盜1 罪，累犯，處有
    期徒刑7 月，並定應執行有期徒刑2 年7 月。被告不服提起
    上訴，略以：本人要竊盜時，進屋時，發現屋內已被他人竊
    取，就掉頭走人，沒有拿走任何東西，請查明云云。
四、又按犯罪事實之認定、證據之取捨及證據證明力如何，乃事
    實審法院之職權，而法院憑以認定犯罪事實之證據，並不以
    直接證據為限，即綜合各種證據，本於推理作用，為其認定
    犯罪事實之基礎，故何種證據應予調查，其調查之範圍如何
    ，如不違背經驗法則與論理法則，係屬事實審法院得依職權
    自由裁量之事項；倘被害人、證人、或被告之陳述有部分前
    後不一致，或相互間有所歧異時，究竟何者為可採，何者為
    不足採，法院原得本其自由心證予以斟酌取捨，原審採用不
    利於被告之供述為判決之基礎，而捨棄不採彼等所為有利於
    被告之供述，苟無違經驗法則或論理法則，自不容任意指為
    違法。
五、查被告吳岳霖於99年7 月5 日凌晨某時許，前往高雄市○○
    區○○路1 號之東照山休閒會館，徒手拆卸便利商店房間之
    窗戶，踰越該窗口進入館內後，竊取館內辦公室抽屜之現金
    新臺幣（下同）65,000元、便利商店內零錢1,000 餘元得手
    。嗣於同日6 時30分許，經東照山休閒會館總經理蔡尊信發
    現遭竊報警處理，經警自該窗戶上採獲可疑指紋1 枚，經送
    比對結果，發現與存檔吳岳霖指紋卡右小指之指紋相符等情
    ，業據被告於原審坦承不諱( 見原審卷一第81頁、原審卷二
    第41頁) ，並證人即東照山休閒會館總經理蔡尊信於警詢、
    偵查中及原審審理證述在卷；復有高雄市政府警察局仁武分
    局刑案現場勘查照片資料6 張、休閒會館平面圖1 張，監視
    錄影畫面6 紙在卷可稽；及經警在該窗戶上採得可疑指紋1
    枚，送鑑定結果與被告右小指指紋相符，亦有刑案現場勘查
    報告、內政部警政署刑事警察局99年9 月29日刑紋字第0990
    134087號鑑定書（見警一卷第5 至9 頁）在卷可按；並以證
    人蔡尊信於原審審理所證述：IP分享器是在監視器主機內，
    放置在辦公室角落，是失竊後欲調閱監視器畫面，發現監視
    器主機被撬開，其內IP分享器遺失，在本案失竊前，監視器
    主機均正常，並無被撬開等語（見原審卷二第42頁），而認
    定被告此部分，係犯修正前刑法第321 條第1 項第2 款踰越
    安全設備竊盜罪。已據原審詳敘認定犯罪事實之依據、證據
    取捨及得心證之理由，並對被告否認竊取館內IP分享器之辯
    詞，如何不足採信，亦已依據卷內資料予以指駁及說明；此
    外再參之被告於原審判決後，因羈押屆滿訊問時，亦對此部
    分供陳認罪等語（見原審卷二第100 頁），是被告上訴意旨
    ，漫言本人進屋時，發現屋內已被他人竊取，就掉頭走人，
    沒有拿走任何東西云云；自屬無據；尚難認其已提出具體上
    訴理由。
六、查被告於99年8 月11日至同月15日間某時許，前往高雄市○
    ○區○○路111 號之10被害人林芳榮住處，徒手撬開廚房之
    窗戶，踰越該窗口侵入屋內後，竊取屋內竊取古董花瓶2 個
    ，嗣於99年8 月15日13時55分許由林芳榮發現遭竊報警處理
    ，經警自該屋內採獲可疑指紋1 枚，經送比對結果，發現與
    存檔被告吳岳霖指紋卡右中指之指紋相符等情。業據證人即
    被害人林芳榮於警詢、偵查中及本院審理中證述在卷，復有
    高雄市政府警察局仁武分局刑案現場勘查報告，現場勘查照
    片8 紙在卷可稽；並以警方在移動之禮品蓋上採得之指紋經
    送鑑定結果，與被告右中指指紋相符乙節，有內政部警政署
    刑事警察局99年9 月28日刑紋字第0990134388號鑑定書在卷
    可稽( 見警二卷第5 頁) 及被告於警詢亦自陳不認識被害人
    林芳榮等情，而認定被告此部分係犯修正前刑法第321 條第
    1 項第2 款踰越安全設備竊盜罪；亦據原審詳敘認定犯罪事
    實之依據、證據取捨及得心證之理由，並對被告否認此部分
    犯罪，如何不足採信，亦依據卷內資料予以指駁及說明，是
    被告上訴意旨，漫言：進屋時，發現屋內已被他人竊取，就
    掉頭走人，沒有拿走任何東西云云；亦屬無據；尚難認其已
    提出具體上訴理由。
七、查被告於99年8 月17日12時53分許，前往高雄市○○區○○
    路77之6 號郭富清工廠及相連之住宅，以攀爬翻越工廠外圍
    牆鐵門之方式，進入工廠內後，復徒手拆毀工廠與住處間之
    窗戶外鋁條後，開啟未上鎖之窗戶，踰越該窗口進入住宅內
   ， 竊取屋內郭富清所有之零錢約4,200 元等情，業據被告於
    原審坦承不諱，核與證人郭富清於警詢、偵查中及原審審理
    證述相符，復有現場照片2 張、監視錄影畫面4 紙在卷可稽
    ，而認定被告係犯修正前刑法第321 條第1 項第2 款踰越牆
    垣、毀壞、踰越安全設備竊盜罪；亦據原審詳敘認定犯罪事
    實之依據、證據取捨及得心證之理由，此外再參之被告於原
    審判決後，因羈押屆滿訊問時，亦對此部分供陳認罪等語（
    見原審卷二第100 頁），是被告上訴意旨，猶漫言：進屋時
    ，發現屋內已被他人竊取，就掉頭走人，沒有拿走任何東西
    云云；尤屬無據；自難認其已提出具體上訴理由。
八、查被告於99年10月11日12時15分許，前往高雄市○○區○○
    路478 號之金氏科技公司，開啟未上鎖之大門進入屋內，在
    二樓辦公室竊取現金15萬元、零錢1 袋、數位相機1 台、網
    路集線器1 台，在三樓神明廳竊取金牌5 面等物。嗣經警調
    閱監視錄影記錄，於99年10月19日19時30分許，在高雄縣大
    樹鄉○○路68之1 號被告住處，扣得上開數位相機1 台、十
    元硬幣101 枚、5 元硬幣51枚等情，業據被告於原審坦承不
    諱（見原審卷一第81頁、原審卷二第41頁）；並經證人即金
    氏科技公司管理部副理蔡阿碧、證人即董事長配偶劉秀琴於
    警詢、偵查中證述在卷，復有贓物認領保管單、監視錄影畫
    面6 紙、扣案物品照片4 紙在卷可稽；並以證人蔡阿碧於偵
    查中證稱：董事長辦公室有2 張桌子，一張為劉秀琴所有，
    另一張為董事長所使用等語；及證人劉秀琴證稱：我辦公桌
    之數位相機、現金15萬元及零錢被竊取，董事長之抽屜內置
    有500 萬元之越南盾遭竊等語，而認定被告係犯修正前刑法
    第320 條第1 項竊盜罪。亦據原審詳敘認定犯罪事實之依據
    、證據取捨及得心證之理由，並對被告此部分犯罪之辯詞，
    如何不足採信，亦依據卷內資料予以指駁及說明；此外再參
    之被告於原審判決後，因羈押屆滿訊問時，亦對此部分供陳
    認罪等語（見原審卷二第100 頁），是被告上訴意旨，漫言
    ：進屋時，發現屋內已被他人竊取，就掉頭走人，沒有拿走
    任何東西云云；亦屬無據；尚難認其已提出具體上訴理由。
九、綜上，本件上訴理由形式上雖已指出上開事由，然係空泛指
    出：本人進屋時，發現屋內已被他人竊取，就掉頭走人，沒
    有拿走任何東西云云；並未具體指摘原判決就上開被告所犯
    四罪竊盜犯行，有如何採證、認事、用法及量刑等足以影響
    判決本旨之不當或違法之情形，應認其上訴為不合法律上之
    程式，予以駁回，且不經言詞辯論為之。
中    華    民    國   100    年    9     月    30    日
                 刑事第九庭     審判長法  官  莊秋桃
                                      法  官  范惠瑩
                                      法  官  田平安
以上正本與原本無異。
本件不得再上訴。
中    華    民    國   100    年    9     月    30    日
                                  書  記  官  馬蕙梅